# 请教陈版主亏损确认递延所得税资产问题

提问人：damon0306 时间：2016-04-02 20:08:49
请教陈老师，公司去年亏损，因去年预计未来没有足够的应纳税所得额补亏，所以去年未确认递延所得税资产。本年度依旧亏损，但因为出现新的事项，预计明年有足够的应纳税所得额弥补本年度及去年亏损，那么本年度确认递延所得税资产时，需要将去年亏损一并确认到当期吗？还是只确认本年亏损的递延所得税资产即可？

回答人：chenyiwei
确认递延所得税资产应当以可预见的未来（一般不超过 5 年）内预计可获得的应纳税所得额为限。所以你首先要考虑预计下年度的盈利（税务口径）能否足以同时弥补本年和以前年度的税务亏损。如果可以，则可以同时就上年度的亏损确认递延所得税资产，所导致的损益影响冲减 2015 年度的“所得税费用——递延所得税费用”；如果预计下年度的盈利不足以同时弥补上年和本年的税务亏损，则一般按先进先出的原则确认与可抵扣亏损相关的递延所得税资产。